【裁判字號】    92,訴,1921
【裁判日期】    921104
【裁判案由】    毒品危害防制條例
【裁判全文】
臺灣高雄地方法院刑事判決                        九十二年度訴字第一九二一號
    公  訴  人  臺灣高雄地方法院檢察署檢察官
    被      告  丙○○
    選任辯護人  許清連律師
                鄭淑貞律師
右列被告因違反毒品危害防制條例案件，經檢察官提起公訴（九十二年度偵字第四二
六九號），嗣由本院通緝到案，本院判決如左：
    主  文
丙○○連續販賣第壹級毒品，累犯，處有期徒刑拾貳年。褫奪公權拾年。
扣案之第壹級毒品海洛因壹小包（驗後淨重零點壹肆公克，包裝重零點貳公克）沒收
銷燬之；犯罪所得新台幣貳仟元沒收，如全部或一部不能沒收時，以其財產抵償之。
    事  實
一、丙○○曾於民國八十六年間因違反麻醉藥品管理條例案件，經本院於八十六年十
    月八日以八十六年度訴字第二六七六號判處應執行有期徒刑五年六月確定，並於
    同年十二月十日入監服刑，於八十九年六月三十日假釋交付保護管束出獄，而於
    九十二年一月七日假釋保護管束期滿，未經撤銷，以已執行論。
二、詎丙○○猶不知悔改，竟基於販賣第一級毒品海洛因以營利之概括犯意，先於九
    十二年一月八日某時，由乙○○以其所有之行動電話0000000000號撥
    打丙○○所有之行動電話0000000000號與之聯絡，雙方約在高雄縣鳳
    山市○○路一二九巷口見面後，丙○○即以新台幣（下同）一千元之價格，販賣
    重量不詳之第一級毒品海洛因予乙○○。復承上揭犯意，丙○○以前開聯絡之方
    式，於九十二年二月十九日下午五時二十五分許，在高雄縣鳳山市○○路一二九
    巷口，復以一千元價格，販賣重量不詳之第一級毒品海洛因予乙○○。嗣因高雄
    市政府警察局鹽埕分局員警陳順丁目擊前開毒品交易過程而尾隨乙○○，於九十
    二年二月十九日下午三十分許，在高雄縣鳳山市鎮○街七十號前逮捕乙○○，警
    方並自乙○○身上搜出其向丙○○所購買之第一級毒品海洛因，乙○○因此供出
    毒品來源為丙○○，並願配合警方逮捕丙○○。隨即乙○○即於九十二年二月十
    九日下午五時四十分許，撥打上開電話號碼聯絡丙○○，佯稱欲再購買第一級毒
    品海洛因，丙○○復承上之販賣第一級毒品海洛因以營利之概括犯意，即與乙○
    ○約定在高雄縣鳳山市○○路一二九巷口交易。其後於同日下午六時五十分許，
    丙○○到達前開交易地點時，警員陳順丁便上前逮捕丙○○，並從丙○○身上起
    出海洛因一包（驗後淨重零點一四公克，包裝重零點二公克）。
三、案經高雄市政府警察局鹽埕分局報告臺灣高雄地方法院檢察署檢察官偵查起訴。
    理  由
一、訊據被告丙○○固坦承乙○○有以上開行動電話與其聯絡，並且交付二次海洛因
    予乙○○，價格均為一千元，並於右開時、地為警查獲，扣得前揭物品之事實，
    惟矢口否認有何販賣第一級毒品海洛因之情形，辯稱：伊沒有販賣毒品給乙○○
    ，伊所交付之毒品係與乙○○合資共同購買，至於扣得之毒品係供自己施用，與
    販賣毒品無關等語。經查：
  (一)右開被告販賣第一級毒品海洛因之事實，業據證人乙○○於偵查中及本院審理時
    證述綦詳（參見偵查卷第十四頁反面及本院九十二年八月十九日審判筆錄），核
    其前後所證均大致相符，尚無矛盾或不合常理之處。又被告於警訊中亦供述其與
    證人乙○○並無仇恨等情（參見警訊卷第一頁反面），證人乙○○應無甘冒觸犯
    偽證罪之風險，蓄意構陷被告入罪之可能。
  (二)其次，被告並不否認證人乙○○確有使用行動電話0000000000號撥打
    丙○○所有之行動電話0000000000號與之聯絡，並有每次價格一千元
    ，共交付二次第一級毒品海洛因予乙○○乙節，復有本院依職權函調和信電訊股
    份有限公司上開行動電話之通聯紀錄各一份在卷足憑，而證人乙○○於九十二年
    二月十九日下午五時二十五分許，在高雄縣鳳山市○○路一二九巷口與被告交易
    毒品之情形，為證人即逮捕被告之員警陳川丁全程目擊，並進而尾隨證人乙○○
    於同日下午五時三十分許，將乙○○逮捕，證人乙○○因此供出毒品來源為被告
    ，並願配合警方誘捕。隨即乙○○即於九十二年二月十九日下午五時四十分許，
    撥打上開電話號碼聯絡丙○○，佯稱欲再購買第一級毒品海洛因，丙○○復承上
    之販賣第一級毒品海洛因以營利之概括犯意，即與丙○○約定在高雄縣鳳山市○
    ○路一二九巷口交易。其後於同日下午六時五十分許，丙○○到達前開交易地點
    時，警員陳順丁便上前逮捕丙○○，並從丙○○身上起出海洛因一包（驗後淨重
    零點一四公克，包裝重零點二公克）之事實，除據證人乙○○證述明確外，尚經
    證人即警員陳順丁於本院審理時中證述歷歷（參見本院九十二年十月二十八日審
    判筆錄），並經上開電話通聯紀錄在卷可稽，另有現場照片六幀在卷可參，此外
    ，於被告身上所起出之疑似海洛因粉末一包經送驗結果，確係屬第一級毒品海洛
    因成分無訛（驗後淨重零點一四公克，包裝重零點二公克），此有法務部調查局
    九十二年四月二日調科壹字第二二○○一四八八五號鑑定通知書乙紙在卷為證（
    附於偵查卷第七頁）。是以，上開事實應堪認屬真實。
  (三)被告雖於本院審理時辯稱：伊沒有販賣毒品給乙○○，係二人合資購買毒品，被
    查獲當時之毒品係為供自己施用云云。惟查，員警陳順丁為誘捕被告，乃於逮捕
    乙○○，由證人乙○○撥打電話向被告佯稱欲購買第一級毒品海洛因，被告接獲
    乙○○來電後，前往上開之約定地點欲販買第一級毒品海洛因予證人乙○○等情
    ，已據證人陳順丁證述甚詳。且被告於警訊於係供述查獲之毒品係要「還給」乙
    ○○等語，雖被告於本院審理時否認有為上開供述，然經本院當庭勘驗警訊錄音
    帶結果，被告確於警訊中有上開供述屬實，此有本院勘驗筆錄一分在卷可查，倘
    若被告與證人乙○○係合資購買毒品，被告既於九十二年二月十九日下午五時二
    十五分許，已將合資所購得之海洛因一包交付予被告，何以在同日下午六時五十
    分許，又要「還給」證人乙○○海洛因毒品一包？顯見被告上開所辯顯不足採。
    至於被告另辯稱查獲當時在其身上並未有起出現金，故足認被告並無販賣毒品云
    云。惟證人乙○○與被告交易時點為九十二年二月十九日下午五時二十五分許，
    距離被告遭逮捕之時點即同日下午六時五十分許，已相隔一時二十五分之久，在
    此期間，被告自有充分時間處理所得之金錢，自不得以被告查獲當時身上並無金
    錢作為有利於被告之認定。
  (四)按販賣第一級毒品者，處死刑或無期徒刑，毒品危害防制條例第四條第一項定有
    明文，且被告就販入之價格未加交待，甚且完全否認販賣海洛因犯行，致本院無
    從得知被告購入海洛因之確實價格，進而與販出之價格比較被告究竟獲得多少利
    益，然販賣毒品係屬違法行為，非可公然為之，不論是瓶裝或紙包之毒品，均可
    任意分裝增減其重量，而每次販賣之價格，亦隨雙方關係之深淺、雙方之資力、
    需求之程度等因素，機動的調整，致販賣之利得，除被告坦承犯行，或價量俱臻
    明確外，委難查得實情，但除有具體證據，足以認定係以同一價格轉售，確未牟
    利外，因海洛因係屬違禁物，物稀價昂，且為政府嚴格取締之犯罪，苟無利得，
    豈有人願甘冒重刑，而以原價買賣海洛因之理，故被告販入之價格必較販出之價
    格低廉，而從中賺取差價牟利之營利意圖甚明，從而本案認定被告確有營利之意
    圖。
  (五)綜上所述，依前揭各項證據資料，既足以證明被告確有於右開時、地連續販賣前
    揭第一級毒品海洛因予證人乙○○之事實，且被告前揭所辯復無足取，則本件事
    證即屬明確，被告之犯行應堪認定。
二、核被告所為，係犯毒品危害防制條例第四條第一項販賣第一級毒品罪。被告持有
    毒品，復進而販賣，其持有毒品之低度行為，為販賣毒品之高度行為所吸收，不
    另論罪；另被告於九十二年二月十九日下午六時五十分許販賣第一級毒品海洛因
    予證人乙○○之犯行，固係遭警誘捕即俗稱「釣魚」方式，致事實上不能完成交
    易，惟因被告原即有販賣毒品之意思，客觀上又已著手於販賣之行為，此與行為
    人原本無販毒營利之意思，因調查犯罪之人之引誘或教唆始起意販賣，即學理上
    所謂「陷害教唆」之情形有別（參見最高法院九十一年度臺上字第一五二三號刑
    事判決要旨），自仍應成立毒品危害防制條例第四條第五項、第一項之販賣第一
    級毒品未遂罪，被告前後販賣第一級毒品海洛因既遂及未遂之行為，時間緊接，
    手法相同，所犯構成要件亦相同，顯係基於概括犯意為之，為連續犯，應依刑法
    第五十六條規定，論以較重之販賣第一級毒品既遂一罪，另被告丙○○曾於八十
    六年間因違反麻醉藥品管理條例案件，經本院於八十六年十月八日以八十六年度
    訴字第二六七六號判處應執行有期徒刑五年六月確定，並於同年十二月十日入監
    服刑，於八十九年六月三十日假釋交付保護管束出獄，而於九十二年一月七日假
    釋保護管束期滿，未經撤銷，以已執行論，此有本院被告院內索引卡紀錄表、台
    灣高等法院被告全國前案紀錄表及刑案資料查註紀錄表各乙份在卷可按，其受有
    期徒刑執行完畢，於五年以內再犯本件最重本刑為有期徒刑以上之罪，為累犯。
    又被告所為固係構成連續犯與累犯，原應加重其刑，但因販賣第一級毒品罪之法
    定刑為死刑或無期徒刑，依刑法第六十四條第一項、第六十五條第一項規定，均
    不得加重，爰不予加重之。被告因一時貪欲致罹刑章，然查其所得財物尚少，且
    其販賣之毒品數量有限，所生危害洵屬非鉅，情輕法重，堪予憫恕，雖宣告法定
    最低刑度，猶嫌過重，爰依刑法第五十九條規定，酌量減輕其刑。爰審酌被告係
    為牟利而販賣毒品予他人，嚴重危害國民身體健康及社會風氣，犯罪惡性非輕，
    惟被告所販賣對象僅乙○○一人，所得經查亦僅合計新臺幣二千元，其所生危害
    並非極鉅，及其於犯後仍否認犯行等一切情狀，量處如主文所示之刑，以資懲儆
    。復依被告所犯販賣毒品之性質，認有褫奪公權之必要，併予宣告褫奪公權十年
    ，俾資警惕。再者，扣案之白色粉末一包係第一級毒品海洛因，且驗後淨重零點
    一四公克（包裝重０．二公克），已如上開所述，應依毒品危害防制條例第十八
    條第一項前段規定，併予宣告沒收銷燬之；又被告先後二次販賣第一級毒品海洛
    因既遂所得，共計二千元，雖未扣案，仍均應依毒品危害防制條例第十九條第一
    項之規定沒收，如全部或一部不能沒收時，因係現款，故應以其財產抵償之。
據上論斷，應依刑事訴訟法第二百九十九條第一項前段，毒品危害防制條例第四條第
一項、第十八條第一項前段、第十九條第一項，刑法第十一條、第五十六條、第四十
七條、第五十九條、第三十七條第二項，判決如主文。
本案經檢察官甲○○到庭執行職務。
中      華      民      國    九十二    年      十一    月     四       日
                              臺灣高雄地方法院刑事庭
    審判長法  官  邱明弘
                                        法  官  吳錦佳
                                        法  官  廖建瑜
右正本證明與原本無異。
如不服本判決，應於判決送達後十日內，向本院提出上訴狀。
                                        書記官  王翌翔
中      華      民      國    九十二    年      十一    月     四       日
毒品危害防制條例第四條
製造、運輸、販賣第一級毒品者，處死刑或無期徒刑；處無期徒刑者，得
併科新臺幣一千萬元以下罰金。
製造、運輸、販賣第二級毒品者，處無期徒刑或七年以上有期徒刑，得併
科新臺幣七百萬元以下罰金。
製造、運輸、販賣第三級毒品者，處五年以上有期徒刑，得併科新臺幣五
百萬元以下罰金。
製造、運輸、販賣第四級毒品者，處三年以上十年以下有期徒刑，得併科
新臺幣三百萬元以下罰金。
製造、運輸、販賣專供製造或施用毒品之器具者，處一年以上七年以下有
期徒刑，得併科新臺幣一百萬元以下罰金。
前五項之未遂犯罰之。
毒品危害防制條例第十八條
查獲之第一、二級毒品及專供製造或施用第一、二級毒品之器具，不問屬
於犯人與否，均沒收銷燬之；查獲之第三、四級毒品及製造或施用毒品之
器具，無正當理由而擅自持有者，均沒入銷燬之。但合於醫藥、研究或訓
練之用者，得不予銷燬。
前項合於醫藥、研究或訓練用毒品或器具之管理辦法，由法務部會同行政
院衛生署定之。


司法院資訊處製作；財團法人民間司法改革基金會備份。
